# 某企业股改，二年一期审计， 2008 年、 2009 年、 2010 年1-4月

提问人：胖胖彤 时间：2010-06-14 15:17:35
2008 年执行企业会计制度， 2009 年起执行企业会计准则，出具两年一期报表，请问，首次执行日确定为哪一天？

回答人：chenyiwei
回复 楼主 胖胖彤 的帖子如果为了IPO目的而进行股改的，建议定为 2007 年 1 月 1 日。 其他原因进行股改，在可预见的未来没有上市计划的，根据当地国资、财政部门关于新会计准则推行的规定执行。